【裁判字號】    99,聲,1414
【裁判日期】    990817
【裁判案由】    聲請刑期相抵
【裁判全文】
臺灣高等法院臺中分院刑事裁定          99年度聲字第1414號
聲  請  人
即  受刑人    甲○○
上列聲請人因槍砲彈藥刀械管制條例案件，對於臺灣臺中地方法
院檢察署檢察官執行之指揮（96執減更衡字第4353號、4653號之
1），聲明異議，本院裁定如下：
    主  文
聲明異議駁回。
    理  由
一、聲請人聲明異議意旨略以：聲請人因犯槍砲等罪經臺灣臺中
    地方法院檢察署檢察官以96執減更衡字第4353號、4653號之
    1指揮書執行。惟聲請人羈押折抵日數共1158日，聲請人雖
    假釋獲准，餘之易服勞役已執行120，僅餘60日。依台灣高
    等法院台南分院97年度聲字第904號裁定理由既具體指明罰
    金刑可先於有期徒刑之執行，及羈押日數折抵易服勞役180
    日，亦屬正確執行。依據76年度台抗字第557號及67年台抗
    字第303號裁判，可知刑法第46條羈押日數抵折刑期之規定
    ，係專指本案羈押者而言，而不及於他案執行。換言之，若
    羈押、刑期、罰金，三者均為本案時，即可相互折抵。而刑
    法第42條第1項已明定：「罰金應於裁判確定後二個月內完
    納」、「其無力完納者，易服勞役」，則聲請人之罰金易服
    勞役部分，即應先行執畢之後，才接續執行徒刑部分，方符
    立法意旨。而檢察官卻反其道執行，顯然不當。另檢陳臺灣
    高雄地方法院檢察署98年執山字第15334號之2指揮書、98
    執嶺5152號之2及執崗15004號之2指揮書(甲)各乙份，其執
    行方式為以羈押折抵罰金，及併科罰金易服勞役折抵期滿，
    此即為聲請人認為正確、有利之執行方式。本件受刑人認臺
    灣台中地方法院檢察署檢察官民國96年9月5日96年執減更衡
    字第4353號、4353號之1號執行指揮書，未先執行以羈押日
    數折抵罰金之易服勞役，其指揮執行顯然不當，爰提起本件
    聲明異議等語。
二、本件聲請人因贓物及違反槍砲彈藥刀械管制條例案件，經本
    院以90年上易字第678號、92年度上重更(二)第41號判刑確
    定後，經本院以96年度聲減字第2124號減刑並定應執行有期
    徒刑12年1月，併科罰金新台幣250萬元，罰金如易服勞役，
    以罰金總額與6個月之日數比例折算確定。移送執行後，檢
    察官指揮執行，認其刑期起算日期為93年5月20日，扣除自
    89年5月19日至90年7月2日及91年5月3日至93年5月19日止計
    1158日羈押折抵刑期，執行期滿日期為101年6月17日，另聲
    請人無力繳納罰金，且無財產可供執行，易服勞役，勞役起
    算日期101年6月18日，執行期滿日期為101年12月14日，有
    臺灣臺中地方法院檢察署檢察官96年執減更衡字第4353號、
    4353號之1執行指揮書各一紙在卷可稽。
三、聲請人對檢察官之上開指揮執行聲明異議，主張應以其受羈
    押之日數先行扣抵罰金易服勞役部分，再將剩餘之羈押日數
    折抵刑期云云。然查刑法第46條規定：「裁判確定前羈押之
    日數，以一日抵有期徒刑或拘役一日，或第42條第6項裁判
    所定之罰金數額」；又按二以上主刑之執行，除罰金外，應
    先執行其重者。但有必要時，檢察官得命先執行他刑，刑事
    訴訟法第459條定有明文。意即罰金得於其他主刑之前或後
    ，或與之同時執行之。故罰金部分，受刑人如未繳納而須易
    服勞役，執行檢察官本得斟酌各項情形，而決定先予執行或
    插接在有期徒刑執行之中，或於徒刑執行完畢後再接續執行
    （最高法院95年度台抗字第529號裁定意旨參照）。本件檢
    察官指揮執行係於徒刑執行完畢後，再執行罰金部分易服勞
    役之執行，既屬檢察官指揮執行時得為裁量之事項，自難謂
    為違法或不當。至聲請人所述臺灣高等法院台南分院97年度
    聲字第904號刑事裁定理由部分，指明「罰金刑可先於有期
    徒刑之執行」及「以羈押日數折抵易服勞役180日，亦屬正
    確」云云，惟因該被告係判處無期徒刑，並無刑期可供折抵
    ，與本件不同，尚難比附援引。
四、本件執行檢察官依上開規定為折抵刑期之計算方式，其所為
    指揮執行，並無不合。聲請人聲請意旨，指摘檢察官不准以
    羈押日數優先折抵罰金之易服勞役，其指揮執行顯然不當云
    云，核無理由，應予駁回。
五、據上論斷，應依刑事訴訟法第486條，裁定如主文。
中    華    民    國    99    年    8    月    17    日
            刑事第六庭    審判長法  官  李  文  雄
                                法  官  邱  顯  祥
                                法  官  林  靜  芬
以上正本證明與原本無異。
如不服本裁定，得於收受送達後五日內向本院提出抗告書狀（須
附繕本）。
                                書記官  高  勳  楠
中    華    民    國    99    年    8    月    17    日

司法院資訊處製作；財團法人民間司法改革基金會備份。
